臺灣高等法院刑事裁定
抗　告　人
即 異 議人
即受處分人　甲○○
上列抗告人因違反道路交通管理處罰條例案件，不服臺灣板橋地
方法院94年交聲字第1號，中華民國94年4月13日裁定（交通部公
路總局臺北區監理所處分案號：北監營字第裁40－ＡＣＵ393820
號），提起抗告，本院裁定如下：
    主  文
抗告駁回。
    理  由
一、按汽車駕駛人，行經有燈光號誌管制之交岔路口闖紅燈者，
    處新臺幣（下同）1,800元以上，5,400元以下罰鍰，汽車駕
    駛人並記違規點數3點，道路交通管理處罰條例第53 條、第
    63條第1項第3款分別定有明文。次按行為人有違反道路交通
    管理處罰條例之情形，經當場舉發者，應填製舉發通知單後
    交付該行為人簽名或蓋章收受之，拒絕簽章者，並記明其事
    由，視為已收受，違反道路交通管理事件統一裁罰基準及處
    理細則第11條第1項第1款亦規定甚明。再按違反道路交通管
    理事件行為人，未依規定自動繳納罰鍰，或未依規定到案聽
    候裁決，處罰機關應於舉發違反道路交通管理事件通知單送
    達2 個月內依基準表逕行裁決之，違反道路交通管理事件統
    一裁罰基準及處理細則第44條第1項亦有明文可循。
二、交通部公路總局臺北區監理所93年12月13日北監營字第裁40
    －ＡＣＵ393820號處分意旨略以：受處分人甲○○於民國（
    下同）93年7月31日10時3分許，駕駛車牌號碼 613—ＭＱ號
    營業用小客車，行經有燈光號誌管制之臺北市○○路○段（
    艋舺大道交岔路口）時，闖越紅燈，因甲○○未依規定自動
    繳納罰鍰或到案聽候裁決，乃依據道路交通管理處罰條例第
    53條、第63條第1項第3款規定裁處罰鍰 5,400元，並記違規
    點數3 點。此有交通部公路總局臺北區監理所北監營字第裁
    40-ACU393820號裁決書等存卷足據。
三、受處分人甲○○不服該處分，向臺灣板橋地方法院交通法庭
    聲明異議，略以：伊進入交岔路口欲行迴轉時，車道之燈號
    尚為綠燈，然因對向車道仍有直行車，乃依規定待直行車通
    過後再開始迴轉，惟此時燈號已為黃燈，待完成迴轉後即變
    成紅燈，實無闖紅燈之違規行為，且處罰亦屬過重云云，提
    起本件異議請求撤銷原處分云云。
四、臺灣板橋地方法院交通法庭調查結果以：異議人確於前開時
    、地有前揭之違規事實，業據證人即本件舉發之員警簡皇銘
    證稱：「我當時在執行取締交通違規勤務，我當時站在庭呈
    現場圖西園路286 巷口，當時西園路紅燈，禁止所有車輛通
    行，異議人紅燈迴轉，開到我執勤地點時，我就將他攔停告
    知其違規事由，異議人否認違規，並且拒絕接受舉發通知單
    ，就依規定告以違規事由並告以到案時間地點就讓異議人離
    開，回去之後再依規定舉發，異議人當場有提出證件，只是
    拒絕簽收。」、「照片拍攝的位置就是我當時執勤的位置，
    我有看到異議人在紅燈之後才越過西園路的停止線，往板橋
    位置過來，我在異議人還在對向車道就注意到他的車子。」
    、「我看到異議人時，我確定他還西園路往板橋方向車道的
    停止線後面，他是在西園路紅燈亮的時候才通過該停止線迴
    轉。」等語，並提出現場相關位置圖及相片等資料為證（參
    見原審94年3月17 日訊問筆錄）。按交通警員製單舉發違反
    道路交通管理處罰條例所列之違規行為，係公務員基於職務
    上權力，依法就特定之具體事件所為具公法上效果之單方行
    政行為，基於公務員為公法上行為具有公信力之原則，該行
    政處分當可被推定為真正，本此公信原則，立法者乃賦予行
    政機關制定違反道路交通事件統一裁罰標準及處理細則，使
    執勤警員得當機處分以達其維護交通秩序、安全之行政目的
    。反之，若謂公務員一切行政行為均需預留證據以證其實，
    則國家行政勢必窒礙難行。查證人簡皇銘對異議人闖紅燈迴
    轉之違規情形與攔停及舉發經過均能詳為陳述，細繹其證述
    內容並無前後矛盾或與事理不符而存有瑕疵之處，審酌其與
    異議人並不相識而無嫌隙，應無甘冒偽證罪刑責風險而設詞
    構陷異議人之理，堪信係據實以陳。則本件異議人既未能提
    出任何關於舉發不實之事證，復查無任何證據足資證明執勤
    員警有何捏造事實違法取締之不法情事，證人簡皇銘本於維
    護交通秩序、安全職責所為之舉發，自應受到合法、正確之
    推定，而得據以認定異議人上開違規之事實。又本件舉發指
    定應到案日期為93年8月15 日，有上開舉發通知單附卷可稽
    ，然異議人未於期限內到案，原處分機關始於93年12月13日
    依違反道路交通管理事件統一裁罰基準及處理細則第44條第
    1 項及違反道路交通管理事件統一裁罰基準表、道路交通管
    理處罰條例第53條規定，依其違規情節及到案情形（因未到
    案而逕行裁處）裁處罰鍰5,400元，並依同條例第63條第1項
    第3款之規定記違規點數3點，經核並無不合，乃駁回受處分
    人之異議。
五、受處分人提起抗告略以：本人行經西園路與艋舺大道交叉路
    口欲行迴轉時，車道之燈號尚為綠燈，然因對向車道仍有直
    行車，乃依規定待直行車通過後再開始迴轉，惟此時燈號已
    為黃燈，待完成迴轉後即變成紅燈，實無闖紅燈之違規行為
    ，且證人簡皇銘執勤時，每月舉發案件何其之多，何有可能
    對抗告人闖紅燈迴轉之違規情形與攔停及舉發經過均能詳加
    陳述，從而，證人對異議人闖紅燈迴轉之違規情形，實與當
    時情況不符云云。
六、就本件違規之事實，僅有警員及受處分人之供詞可供採酌，
    受處分人亦承認於前揭時段駕車行經該路段，而警員執行公
    務，有一定之公信力，在無其他事證，足認警員之採證有誤
    外，應認警員之供述較為可採，原審採信警員之供述，認受
    處分人有前述違規之行為，駁回受處分人之異議，經核並無
    不合，受處分人提起抗告，仍執陳詞否認違規，核無理由，
    應予駁回。
據上論結，應依道路交通案件處理辦法第26條，刑事訴訟法第41
2條，裁定如主文。
中　　華　　民　　國　　94　　年　　5　　月　　12 　　日
                  刑事第十四庭審判長法  官  張連財
                                    法  官  周占春
                                    法  官  林明俊
以上正本證明與原本無異。
不得再抗告。
                                    書記官  蕭進忠
中　　華　　民　　國　　94　　年　　5 　　月　　16　　日
